# SERGIO BARBOSA RAMOS

GitHub: github.com/sergiaoprogramador Linkedin: linkedin.com/in/sergiobarbosaramos

(66) 9 9905-3425

sergio.b.snp@gmail.com

Currículo Lattes: lattes.cnpq.br/8397022288126950



# Resumo

**2022/2023:** Líder de squad de tecnologia e projetos de inovações na JMD Urbanismo. Tenho me aprofundado em soluções e gerenciamento de infraestrutura na Google Cloud e Azure, implantação de containers, serviços de banco de dados e monitoramento de custos. Também tenho me especializado em projetos de engenharia de dados, monitorando e integrando sistemas da empresa, além de monitoramento de dados externos. Atuamos com as Stacks: Python, Node.js, React.js, React Native, Postgresql, FastAPI, Django, Next.js.

**2021:** Troquei de stack backend para python através de um projeto na Ace Startups, utilizamos Django, PostgreSql, Testes Unitários, CI/CD, Infraestrutura na Google Cloud para construção e provisionamento de APIs. Passei a também a trabalhar com construção de aplicativos móveis em React Native e no frontend com React.

**2020:** Comecei a utilizar Vue.js (Nuxt.js, Vuex) para construção de frontends. Também trabalhei com Wordpress, PHP e Laravel na construção de backends.

**2019**: Comecei a evoluir as estruturas e qualidade de meus trabalhos, utilizando Clean Code, DDD, S.O.L.I.D, metodologia ágil, testes unitários para desenvolvimento de código.

**2017/2018:** Trabalhei com as stacks PHP, Laravel, MySql e para frontend utilizava a base HTML, CSS, JavaScript.

## Formação

#### Bacharel em Sistemas de Informação, 2022

Universidade do Estado de Mato Grosso - UNEMAT — Sinop

# Experiência

#### **SR Software Engineer**

FEV 2022 -NOV 2023

JMD Urbanismo — Sinop

Desenvolvimento de sistemas nas Stacks Python, React e React Native. Coordenação da squad tech, levantamento de requisitos técnicos, rotinas ágeis, gerenciamento de backlog e prioridades. Implantação e sustentação dos sistemas em ambiente Cloud (Google Cloud Platform e Azure), pipelines de CI/CD, métricas de operação, etc. Apoio ao time de analista de dados com integração de APIs, coleta e monitoramento de dados.

#### **SR Software Engineer**

FEV 2020 - FEV 2022

DevForBusiness - Prestador de serviços

- ACE Startups São Paulo SP Construção de sistema Mynnovation para gestão de projetos e módulos de intraempreendedorismo. Atuação principalmente no backend com Python/Django, API Rest, Infraestrutura com Google Cloud, Postgresql, Testes Unitários.
- Ene Soluções / Infracommerce Uberlândia MG Sustentação dos sistemas da infracommerce que contemplava as plataformas de E-commerces da Unilever Compre Agora, Nike, Hersheys, Mondelez. Atuação em todo escopo do projeto, refatoração de código, correções de bugs, código backend escrito em PHP e parte do frontend escrito em Ext.js e parte em Vue.js.
- Go4Digital Lisboa Portugal Construção de sites, leanding pages de vendas, integração em plataformas como Google Analytics e Ads, Facebook Business para construção de relatórios de marketing. Atuação em Wordpress, PHP, Javascript, MySql.

### **Programador PHP**

AGO 2018 -FEV 2020

Multiware Tecnologia — Sinop

Desenvolvimento do sistema Central de Atendimento que atende cerca de 20 mil usuários ativos diariamente. Desenvolvimento de sistema para gerenciamento do site principal da empresa, com gestão das notícias, conteúdos das páginas, automação de emails. Desenvolvimento de Leanding pages de divulgação do portfólio de produtos da empresa. Tecnologias utilizadas: PHP, Laravel, Slim Framework, Twig PHP, JQuery, Bootstrap, HTML, CSS, Javascript.

#### Bolsista de Iniciação Científica

Set 2017 — Set 2018

FAPEMAT/UNEMAT — Sinop

Atuação como bolsista no projeto de doutorado intitulado "Simulação em Realidade Virtual com Retorno Tátil para Treinamentos de Procedimentos Endodônticos". Construção do algoritmo de renderização de objetos 3D utilizado no equipamento de realidade virtual para treinamento de procedimentos para cursos de Odontologia. Tecnologias utilizadas: C++, API OpenGL, Ray Tracing.

## Cursos de Capacitação

- Inglês Avançado Influx 2.5 Anos
- Formação Cientista de Dados 3.0 DSA 482 horas
- Formação DevOps Alura 60 horas
- Microsoft Learnig Azure 100 horas
- Formação Python Alura 2021 120 horas
- Rocketseat Ignite 2020 NodeJS, ReactJS, React Native e TypeScript
- Desenvolvimento Web Completo 2019 20 cursos + 20 projetos Udemy / Jorge Sant Ana e Jamilton Damasceno - 110 horas - udemy.com/certificate/UC-2ZYCF6YV

# Outras informações

- Referência: Tarcio Lopes 66 9 9955-8080 Diretor de Inovação / Planejamento na JMD
- Líder de comunidade GDG (Google Developers Group ) Sinop https://gdg.communitv.dev/gdg-sinop/
- Professor do curso Desenvolvimento de Sistemas Web (Extensão Universitária) -Universidade do Estado de Mato Grosso/UNEMAT - 20 horas